臺灣高雄地方法院民事判決　　　　　　96年度勞簡上字第10號
上　訴　人　康和綜合證券股份有限公司
法定代理人　乙○○
訴訟代理人　陳國雄律師
　　　　　　劉宏邈律師
被上訴人　　甲○○
訴訟代理人　白裕棋律師
　　　　　　林石猛律師
複代理人　　蔡坤展律師
當事人間請求給付資遣費事件，上訴人對於民國96年1 月24日本
院95年度雄勞簡字第33號第一審判決提起上訴，本院於民國96年
8 月1 日言詞辯論終結，判決如下：
    主  文
原判決關於命上訴人給付超過利息新臺幣貳仟陸佰拾參元部分，
及該部分假執行之宣告與訴訟費用之裁判均廢棄。
上開廢棄部分，被上訴人在第一審之訴駁回。
其餘上訴駁回。
第一、二審訴訟費用除確定部分外，由被上訴人負擔五分之四，
餘由上訴人負擔。
    事實及理由
一被上訴人起訴主張：其自民國90年7 月25日起受雇於上訴人高
  雄分公司擔任業務襄理職務，每月薪資新臺幣（下同）35,500
  元，詎上訴人於95年3 月3 日告知，自95年3 月1 日起撤除被
  上訴人業務襄理職務，除不再發放職務津貼6,000 元外，另調
  降薪資2,000 元，合計每月共減薪8,000 元，乃嚴重違反勞動
  基準法施行細則第7 條第3 款之規定，損害被上訴人工作權益
  ，被上訴人乃於同年月31日向高雄市政府申請勞資爭議調解，
  因兩造無法達成共識，而於同年5 月8 日調解不成立，被上訴
  人遂依勞動基準法第14條第1 項第5 款規定，於同日協調會當
  場向上訴人表示終止本件勞動契約。兩造勞動契約既已終止，
  被上訴人自得依兩造勞動契約及勞動基準法第14條第4 項準用
  第17條、同法第39條、勞動基準法施行細則第24條之規定，請
  求上訴人給付按平均薪資48,283元計算之4 年10個月年資之資
  遣費209,946 元、業績保留獎金77,233元、5.5 日之未休假獎
  金6,508 元及95年3 月、4 月份短發之薪資16,000元。又上訴
  人高雄分公司主管顏志隆於95年4 月4 日早晨會報中指責：被
  上訴人竟敢向勞工局就本件遭片面調薪事件申訴，並不實指控
  被上訴人業績市場占有率那麼低，怎麼還敢向公司每月領35,5
  00元的基本月薪，揚言把被上訴人之行為做成範例，傳給證券
  商同業公會做為不良之示範範例，亦已侵害被上訴人之人格權
  ，造成被上訴人名譽上之損害，使被上訴人在同業間已造成不
  良之印象，嚴重損害被上訴人日後之工作權益及人格，被上訴
  人自得依民法第188 條、第184 條第1 項、第2 項之規定，請
  求上訴人賠償被上訴人精神上之損失100,000 元等語。求為判
  決：上訴人應給付409,687 元，及自95年9 月8 日準備書狀繕
  本送達翌日，即95年9 月12日起至清償日止，按年息5%計算之
  利息。（原審就被上訴人依勞動基準法請求之資遺費、業績保
  留獎金、未休假獎金、短發薪資為全部勝訴之判決，駁回侵權
  行為損害賠償之請求，上訴人就勞動基準法部分上訴，被上訴
  人請求侵權行為損害賠償部分，未據上訴，業已確定）於本院
  聲明：駁回上訴。
二上訴人則以：被上訴人固原擔任業務襄理，然被上訴人所有業
  績於93、94、95年度，均未達上訴人所訂工作規則中關於營業
  員薪資級距表所載業務襄理等級標準，嗣經上訴人高雄分公司
  負責人顏志隆於94年9 月間告知被上訴人，如其市佔率仍繼續
  衰退，即調整其薪資，但被上訴人皆未見改善，足見其對於所
  擔任之工作確實不能勝任，嚴重違反工作規則之規定。被上訴
  人既因不能勝任工作，而於95年3 月1 日起遭解除其業務襄理
  ，自不得領取業務襄理之職務津貼6,000 元，且被上訴人回復
  業務員等級後，被告僅調降其薪資2,000 元，其每月基本薪資
  仍有27,500元，仍高於一般營業員薪資，故被上訴人於95年5
  月8 日以上訴人調降其薪資為由，終止兩造間之勞動契約，顯
  非適法。其請求給付資遣費、業績保留獎金、未休假獎金及95
  年3 、4 月短付薪資等，實無理由等語置辯。於本院聲明：(一)
  原判決第一項及該訴訟費用部分廢棄。(二)上開部分，被上訴人
  在第一審之訴駁回。
三被上訴人主張上訴人公司自90年7 月25日起，聘雇被上訴人為
  業務襄理，每月固定薪資為35,000元，其餘可領之證券業績獎
  金、期貨業績獎金計算標準，則依高雄分公司營業獎金辦法辦
  理。自93年11月1 日調整固定薪資為35,500元。嗣上訴人公司
  於95年3 月3 日，經由顏志隆告知被上訴人解除其業務襄理職
  務，調整為業務員，並調降薪資2,000 元，且不再發放職務津
  貼6,000 元。被上訴人遂於95年5 月8 日，表示依勞動基準法
  第14條第1 項第5 款規定，對上訴人公司為終止兩造間勞動契
  約之意思表示，並自95年5 月9 日起即未再至上訴人公司工作
  等節，為兩造所不爭執（見本院卷第67頁），並有兩造不爭執
  其真正之高雄市政府勞資爭議調解紀錄、被上訴人薪資明細表
  等影本在卷可憑（見原審卷第13頁至第15頁、第18頁至第25頁
  、第44頁、本院卷第48頁至第51頁），自堪信為真實。惟上訴
  人以前開情詞置辯，是以本件爭點為：(一)上訴人制定之營業員
  薪資級距表是否為勞動契約之部分？(二)如營業員薪資級距表為
  勞動契約之部分，則被上訴人94年度之市佔率未達業務襄理級
  距標準，是否為不能勝任工作？(三)被上訴人遭解除業務襄理職
  務及調降薪資6,000 元，是否屬『雇主不依勞動契約給付工作
  報酬』，而被上訴人得不經預告終止兩造之勞動契約？(四)被上
  訴人得否請求上訴人給付資遣費209,946 元、5.5 天之未休假
  獎金6,508 元、未給付薪資16,000元暨法定遲延利息，及業績
  保留獎金77,233元暨自95年9 月12日起迄96年5 月15日止按年
  息5%計算之利息？
四上訴人制定之營業員薪資級距表是否為勞動契約之部分？
(一)按在現代勞務關係中，因企業之規模漸趨龐大，受雇人數超過
  一定比例者，雇主為提高人事行政管理之效率、節省成本、有
  效從事市場競爭，就工作場所、內容、方式等應注意事項，及
  受雇人之差勤、退休、撫恤及資遣等各種工作條件，通常訂有
  共通適用之規範，俾受雇人一體遵循，此規範即工作規則。勞
  工與雇主間之勞動條件依工作規則之內容而定，有拘束勞工與
  雇主雙方之效力，而不論勞工是否知悉工作規則之存在及其內
  容，或是否予以同意，除該工作規則違反法律強制規定或團體
  協商外，當然成為僱傭契約內容之一部。雇主就工作規則為不
  利勞工之變更時，原則上不能拘束表示反對之勞工；但其變更
  具有合理性時，則可拘束表示反對之勞工。亦即勞動基準法第
  70條所規定之工作規則在作成上並不以經勞雇雙方議定為必要
  ，只需雇方片面即可決定，至於報請主管機關核備後並公開揭
  示，則更非其生效要件。再以勞動基準法施行細則第7 條規定
  而論，雖第3 款定有工資之議定、調整、計算與結算，但若雇
  主未與勞工就此約定，而僅以工作規則之方式對工資片面作成
  規定時，由於上開勞動契約之訂立並非強制，在未違反法律規
  定情形下，尚難謂雇主之調整薪資有違反勞動基準法之規定。
(二)經查：被上訴人於90年7 月間受雇於上訴人，擔任營業員職務
  ，其給付薪資之條件係由當時上訴人高雄分公司之負責人黃宏
  中以簽呈方式，經上訴人核准不適用公司內既存之薪資給付規
  定，聘被上訴人為一線營業員，責任額度為5 千萬元，且核准
  1 年內業績獎金計算免除責任額一節，有被上訴人不爭執其真
  正之黃宏中90年7 月9 日簽呈影本1 紙在卷足稽（見原審卷第
  90頁），再佐以被上訴人自承任職時未與上訴人訂立勞動契約
  ，當時黃宏中告知底薪為35,500元，係包括底薪及主管加給，
  約定責任額5 千萬元超過後才可請領獎金，即自90年8 月起迄
  93年12月止，基本薪資為3 萬元、主管加給4,000 元、伙食費
  1,500 元等情（見原審卷第49頁、本院卷第39頁），足認被上
  訴人對其與上訴人成立之勞動契約中薪資結構及支領各項金額
  之原因十分瞭解，但該薪資數額非與上訴人議定而成，而係上
  訴人以單方核准方式直接告知。
(三)再查：上訴人自93年2 月1 日起乃變更給與所屬營業員之薪資
  結構，由營業員自行決定選擇底薪制或績效制，被上訴人乃選
  擇簽署底薪制，且同意月薪由聘用時訂定，並得依公司規定調
  整之，及自93年起底薪分為基本薪資28,000元、主管加給6,00
  0 元、伙食費1,500 元，即原主管加給係自4,000 元調至6,00
  0 元一節，為被上訴人所自承（見原審卷第141 頁、本院卷第
  39頁至67頁），亦有被上訴人不爭執其真正之高雄分公司營業
  獎金辦法影本1 份在卷可據（見原審卷第104 頁至第105 頁）
  ，應認被上訴人已同意變更於90年7 月受聘時之給薪計算方式
  ，及由上訴人另行依公司規定調整之。而上訴人計薪基準則為
  「營業員薪資級距表」，亦有該級距表影本附卷可稽（見原審
  卷第41頁），雖被上訴人一再否認知悉上開營業員薪資級距表
  及其真正，且以該營業員薪資級距表未經報請主管機關核備後
  並公開揭示，即不為勞動契約之部分，上訴人不得恃以調整被
  上訴人薪資等語。惟被上訴人自受雇時起即知其支薪結構，復
  於受雇期間歷經1 次薪資支領結構變動，且自行簽署書面文件
  同意依上訴人所定支薪方式調整，被上訴人竟從不主動瞭解上
  訴人規定之支薪方式，實與常情有違。況且，被上訴人受雇時
  雖任業務襄理職務，但無管理權，工作內容與其他營業員並無
  不同，卻領主管加給，係因業界權宜方法，為了能夠合理各營
  業員底薪級距，以掛主管名義，給加給來調高薪資。在顏志隆
  就任前，被上訴人僅擔任組長，協助行政工作一節，亦經被上
  訴人陳述明確（見原審卷第121 頁、本院卷第40頁），如此足
  認被上訴人對上訴人公司設有薪資級距及營業員支薪結構十分
  明瞭，否則不會自承上訴人為提高被上訴人底薪，而使其掛名
  襄理職務以領主管加給，來區別其他營業員之底薪級距，且於
  上訴人以上述底薪分成基本薪資28,000元、主管加給6,000 元
  、伙食費1,500 元之方式給薪後長達1 年餘，未向上訴人質疑
  。是以被上訴人否認上訴人內部製有「營業員薪資級距表」，
  即不足採。
(四)又查：上訴人為綜合證券商，所屬營業員乃需負責引進業務（
  客戶買賣證券、期貨、權證等），上訴人才能獲得利潤，因此
  上訴人每日公告所屬營業員之業績市佔率；每月計算營業員之
  淨貢獻一覽表，目的即為讓營業員知悉自己業績是否達到上訴
  人之要求，如果未達標準即需積極開發客戶一節，為兩造所不
  爭（見本院卷第68頁），復有上訴人之股份有限公司變更登記
  表、工作說明書等在卷足憑（見原審卷第53頁至第57頁、第12
  3 頁），足見上訴人所屬營業員之業績市佔率確與其工作成果
  及上訴人公司利潤息息相關，再佐以上訴人提出之「營業員薪
  資級距表」以職稱、市佔率來區分薪資級距（見原審卷第41頁
  ），應可認定上訴人確以營業員之市佔率為支薪之重要依據，
  且此規定顯未違反任何法律強制規定，被上訴人復曾以書面同
  意底薪依公司規定調整，已於前述，亦即上訴人顯係為提高人
  事行政管理之效率、節省成本、有效從事市場競爭，就受雇人
  （營業員）之薪資工作條件，自行訂定「營業員薪資級距表」
  作為共通適用之規範，俾受雇人一體遵循，則揆諸首揭說明，
  自不論被上訴人是否知悉此「營業員薪資級距表」存在及其內
  容，或是否予以同意議定，當然屬工作規則，而成為僱傭契約
  內容之一部。是以被上訴人主張「營業員薪資級距表」未經報
  請主管機關核備後並公開揭示，且不為被上訴人所知悉，不屬
  勞動契約之部分等語，自不足採。
(五)至被上訴人復以上訴人此次調整之對象並未及全部營業員，另
  有職務為業務襄理或業務副理職稱之營業員未達該「營業員薪
  資級距表」之市佔率要求，卻未遭調整職務及底薪，該「營業
  員薪資級距表」應非工作規則等語。惟查：上訴人此次所調整
  者，乃以市佔率都在萬分之0.2 以下之營業員3 名為限，因其
  等市佔率已較同業要求萬分之0.3 為低，此外，上訴人尚考量
  剛到任營業員之保障期、儲備公司主管、實際擔任管理工作等
  因素，始未全面以「營業員薪資級距表」調整上訴人高雄分公
  司之全體營業員職務及薪資一節，業據證人即上訴人高雄分公
  司現負責人顏志隆結證明確（見本院卷第36頁至第37頁），因
  是否調整職務及薪資乃上訴人之權利，其既有其他考量而未全
  面調整，又已明確表示調整對象之標準，則被上訴人以其他業
  務襄理或業務副理未因市佔率不符「營業員薪資級距表」規定
  卻未同時調整，而否認「營業員薪資級距表」為工作規則，亦
  不足採。
五如營業員薪資級距表為勞動契約之部分，則被上訴人94年度之
  市佔率未達業務襄理級距標準，是否為不能勝任工作？
(一)按勞動基準法第11條第5 款所謂「不能勝任工作」，不僅指勞
  工在客觀上之學識、品行、能力、身心狀況，不能勝任工作者
  而言，即勞工主觀上「能為而不為」，「可以做而無意願做」
  ，違反勞工應忠誠履行勞務給付之義務者亦屬之。此由勞動基
  準法之立法本旨在於「保障勞工權益，加強勞雇關係，促進社
  會與經濟發展」觀之，為當然之解釋。
(二)經查：被上訴人之業績市佔率自93年才開始滑落，又因於94年
  10月與分公司主管配偶發生糾葛開始沒有心情工作，業績更行
  滑落一情，為被上訴人所自承（見本院卷第40頁），復有上訴
  人高雄分公司及被上訴人94、95年度市佔率明細表可佐（見原
  審卷第131 頁至第133 頁、第146 頁），亦即被上訴人上開2
  年度之業績確僅略高於上訴人高雄分公司2 名營業員（即訴外
  人許瑞嘉、蘇崑強），而列為總人數17人或18人之最後第3 名
  ，且市佔率不及萬分之0.3 ，佐以被上訴人自承其於他證券商
  工作時市佔率為萬分之0.5 至0.4 之間（見原審卷第121 頁）
  ，足認被上訴人雖非智識能力無法勝任營業員之工作，惟卻自
  己因其他因素無意願積極從事營業員工作，致業績大幅滑落，
  則揆諸上開說明，自應認被上訴人確實未積極從事營業員工作
  。
(三)次查：依上開「營業員薪資級距表」所示，市佔率為萬分之0.
  3 以下者，列為營業員職稱，及領含伙食津貼17,500元至26,5
  00元之薪資，而列為業務襄理者，則需市佔率達萬分之0.7 至
  1 ，才可領含伙食津貼33,500元至41,500元之薪資，而上訴人
  自95年3 月1 日起以為符合薪資與市佔率及淨貢獻連結，激勵
  優秀營業人員及警惕業績市佔率衰退營業人員，針對底薪制營
  業人員底薪做部分調查，遂將市佔率不及萬分之0.3 含被上訴
  人在內之最後3 名營業員，分別調整為：被上訴人職稱調整成
  營業員，不再支領主管加給6 千元，本薪則調減2 千元；訴外
  人許瑞嘉職稱仍為營業員，本薪調減1 千元；訴外人蘇崑強職
  稱仍為營業員，本薪調減2 千元，3 人均仍領伙食津貼1,500
  元，乃3 人之底薪均未低於「營業員薪資級距表」所示17,500
  元之級距一節，有「營業員薪資級距表」、95年2 月7 日簽呈
  暨被上訴人、許瑞嘉、蘇崑強薪資調整表，及上訴人高雄分公
  司94、95年度市佔率明細表在卷可憑（見原審卷第41頁、第13
  1 頁至第136 頁），足認上訴人確依自行頒定之工作規則予以
  調整所屬營業員之底薪，且被調整者確屬業績不良。復佐以被
  上訴人之業績市佔率自93年萬分之0.2662下滑至94年為萬分之
  0.1919，甚至95年1 月為萬分之0.1350、2 月為萬分之0.1238
  、3 月為萬分之0.1702、4 月為萬分之0.1702，均低於94年之
  業績，又未符上訴人所定業績應達萬分之0.7 以上業務襄理所
  得支領薪資之標準，可見被上訴人有上述不能勝任業務襄理職
  務之情事。因此，依首揭說明雇主就工作規則為不利勞工之變
  更時，原則上固不能拘束表示反對之勞工；但其變更具有合理
  性時，則可拘束表示反對之勞工。而上訴人上開依工作規則調
  整被上訴人之職務及底薪所為，雖不利於被上訴人，惟既係以
  被上訴人不能勝任業務襄理職務而予以變更，乃具有合理性，
  自應認可拘束表示反對之被上訴人。再者，若認上訴人不得以
  所屬營業員之業績評定薪資，上訴人顯無從激勵優秀營業人員
  及警惕其他業績市佔率逐漸衰退之營業人員，而難以提高人事
  行政管理之效率、節省成本、有效從事市場競爭，並促進社會
  與經濟發展。況且，被上訴人乃學有專精之人，於離開上訴人
  處後，旋即就職其他證券公司，其仍可以自身之能力爭取工作
  條件，並獲取獎金，如其於90年間因業績優良而經上訴人以優
  渥工作條件自他證券商延聘而來之情形一樣（見原審卷第90頁
  聘用案簽呈、原審卷第121 頁），本院認上訴人之調整職務及
  薪資所為，亦未與勞動基準法立法目的相違。
(四)至被上訴人主張其至95年4 月止仍每月獲有業務獎金，非未達
  應有業績；未發給之6 千元係將先前薪資中專業津貼及基本薪
  ，調出另列項目，並非其有改列業務襄理而給付者，因此其縱
  有未達業務襄理級距標準情形，亦不得以不能勝任工作而不給
  付；證人顏志隆僅告知應改進業績，卻未告知要調降職級及薪
  資幅度，上訴人逕行調降職級及薪資，自屬違法等語。惟查：
  被上訴人之市佔率確未逾「營業員薪資級距表」中營業員之薪
  資級距，上訴人對其調整底薪乃屬合理，已如前述，另被上訴
  人每月所獲業務獎金，則係底薪以外之勞動契約約定，尚與底
  薪無涉，自不因被上訴人另獲有業務獎金而謂其業績已達「營
  業員薪資級距表」中業務襄理底薪之標準。再者，「營業員薪
  資級距表」既為兩造之勞動契約內容，上訴人業調整被上訴人
  成非業務襄理之營業員，並以其市佔率核定底薪，自不受在此
  之前上訴人核定之底薪結構不同而影響，亦不因證人顏志隆有
  無告知將調降職級及薪資幅度，或營業員薪資級距表、高雄分
  公司營業獎金辦法均未載明「如市佔率未達薪資級距表所示各
  職稱應有市佔率，則調整職稱及薪資級距」，而變異被上訴人
  應受上訴人單方調整薪資之拘束。是以其上開主張，均不足採
  。
六被上訴人遭解除業務襄理職務及調降薪資8,000 元，是否屬『
  雇主不依勞動契約給付工作報酬』，而被上訴人得不經預告終
  止兩造之勞動契約？
(一)按勞動基準法第14條第4 項規定，同法第17條有關給付資遣費
  之規定在勞工依照第14條第1 項各款所列之情形終止勞動契約
  時準用之，亦即若勞工依照勞動基準法第14條第1 項各款所列
  之情形不經預告而終止勞動契約時，勞工仍然有權利向雇主請
  求給付資遣費。此項規定之立法理由是因為第14條第1 項所列
  之各款情形都是可歸責於雇主之事由，或是因為有其他重大事
  由導致勞動契約之履行，對於勞工權益將產生重大損害，因此
  賦與勞工終止勞動契約之權利。反之，自無適用。
(二)經查：上訴人係依勞動契約中營業員薪資級距表之工作規則，
  以被上訴人94年度之市佔率未達業務襄理級距標準，為不能勝
  任業務襄理工作，改任營業員，並支領27,500元薪資，已如前
  述，則上訴人未給付被上訴人調整後以營業員薪資27,500元外
  之8 千元，即非上訴人不依勞動契約給付工作報酬，亦不可歸
  責於上訴人，揆諸上開說明，被上訴人乃不得依勞動基準法第
  14條第1 項第5 款事由，不經預告終止契約。
七被上訴人得否請求上訴人給付資遣費209,946 元、5.5 天之未
  休假獎金6,508 元、未給付薪資16,000元暨法定遲延利息，及
  業績保留獎金77,233元暨自95年9 月12日起迄96年5 月15日止
  按年息5%計算之利息？
(一)按有勞動基準法第14條第1 項所列事由，勞工得不經預告終止
  契約時，準用第17條規定，雇主應發給勞工資遣費，固為勞動
  基準法第14條第4 項所明定，惟未有該條款所列事由或同法第
  16條規定之情事，勞工自無從請求雇主發給資遣費。經查：被
  上訴人未有符合勞動基準法第14條第1 項第5 款之事由存在，
  自無從請求雇主依勞動基準法第17條規定發給資遣費209,946
  元暨法定遲延利息。
(二)次按勞動基準法第38條規定，勞工在同一雇主或事業單位繼續
  工作滿一定期間者，每年應給予一定日數之特別休假；又同法
  第39條亦規定，特別休假工資由雇主照給，於勞動基準法施行
  細則第24條第3 款並規定「特別休假因終結或終止契約而未休
  者，其應休未休之日數，雇主應發給工資」。又按勞工之特別
  休假應在勞動契約有效期間為之，惟勞動契約之終止，如係可
  歸責於雇主之原因時，雇主應發給未休完特別休假日數之工資
  ，有行政院勞工委員會79年12月27日台勞動二字第21776 號
  函內容可參。本件被上訴人於95年5 月8 日終止本件勞動契約
  前，尚有特別休假之未休假天數為5.5 天，固為兩造所不爭執
  （見本院卷第68頁），惟查：被上訴人自行以上訴人有勞動基
  準法第14條第1 項第5 款之事由存在，而未經預告即終止勞動
  契約，業如上述，亦即被上訴人未及請休特別休假5.5 天，並
  非上訴人拒絕或有其他可歸責之事由，則依上開說明，被上訴
  人自不得請求上訴人5.5 天之未休假獎金6,508 元暨法定遲延
  利息。
(三)再按工資應全額直接給付勞工，為勞動基準法第22條第2 項所
  明定。若雇主未給付勞工其應得之工資，勞工自得依勞動契約
  請求雇主給付工資，惟若工資業經合理調整而減少，該減少部
  分自不得視為非全額給付與勞工之工資。
1.經查：被上訴人固於95年3 月調整前之薪資較調整後每月多8
  千元，惟上訴人係依工作規則予以合理調整，已如前述，則被
  上訴人於95年3 月及4 月雖較前共減收16,000元，此部分因非
  上訴人予以保留或剋扣被上訴人之薪資所致，即被上訴人於95
  年3 月1 日起遭上訴人調整職務及底薪後，本就對經調減之8
  千元薪資無請求權，自不得依勞動契約請求16,000元暨法定遲
  延利息。
2.又查：被上訴人於受僱期間，經上訴人依業界慣例預扣其業務
  獎金10分之1 保留款，迄被上訴人於95年5 月8 日終止兩造間
  勞動契約之日止，共計有業績保留獎金77,233元，且被上訴人
  於離職後即得請求等情，為上訴人所不爭執（見本院卷第68頁
  ），則被上訴人請求上訴人給付該業績保留獎金77,233元及自
  被上訴人之95年9 月8 日準備書狀繕本送達翌日，即95年9 月
  12日起至清償日止，按年息5%計算之利息，自於法有據。惟上
  訴人已於96年5 月16日給付與被上訴人，僅尚未給付自95年9
  月12日起至96年5 月16日止之利息一節，為兩造所不爭執（見
  本院卷第65頁、第68頁、第101 頁），則被上訴人自不得再請
  求上訴人給付業績保留獎金77,233元，而僅得請求上訴人給付
  自95年9 月12日起至96年5 月16日止（合計247 日）之法定遲
  延利息，即2,613 元（77,233元×5%×247/365 ＝2,613 元，
  元以下四捨五入）。
八綜上所述，被上訴人依兩造勞動契約之法律關係、勞動基準法
  第14條第4 項、第39條，及依勞動基準法施行細則第24條第3
  款規定，請求上訴人應發給資遣費209,946 元、5.5 天之未休
  假獎金6,508 元、未給付薪資16,000元及法定遲延利息，為無
  理由，應予駁回。原審就此部分命上訴人給付，自有未洽。上
  訴意旨就此部分指摘原判決不當，求予廢棄改判，為有理由。
  另被上訴人依兩造勞動契約之法律關係，請求上訴人給付業績
  保留獎金77,233元部分，則因上訴人已清償，被上訴人自不得
  再予請求，上訴意旨請求廢棄改判，亦應准許，爰由本院廢棄
  此部分，並改判如主文第二項。至被上訴人依兩造勞動契約之
  法律關係，請求上訴人給付業績保留獎金77,233元自95年9 月
  8 日準備書狀繕本送達翌日，即95年9 月12日起至清償日即96
  年5 月16日止之利息2,613 元，為有理由，應予准許，原審判
  決核無違誤，上訴意旨就此部分，仍執陳詞，指摘原判決不當
  ，求予廢棄，為無理由，應駁回其上訴。
九據上論結，本件上訴為一部有理由、一部無理由，依民事訴訟
  法第436 條之1 第3 項、第449 條第1 項、第450 條、第79條
  ，判決如主文。
中　　華　　民　　國　　96　　年　　8 　　月　　10　　日
                      勞工法庭審判長法　官　謝靜雯
                                    法　官　高增泓
                                    法　官　鄭詠仁
正本係照原本作成。
本判決不得上訴。
中　　華　　民　　國　　96　　年　　8 　　月　　10　　日
                                     書記官　鄭淑華
